【裁判字號】    99,簡聲抗,2
【裁判日期】    990414
【裁判案由】    停止執行抗告
【裁判全文】
臺灣彰化地方法院民事裁定  99年度簡聲抗字第2號
抗  告  人  甲○○
相  對  人  乙○○
上列當事人間停止執行事件，抗告人對於民國99年3月3日本院彰
化簡易庭99年度彰簡聲字第4號裁定提起抗告，本院裁定如下：
    主      文
抗告駁回。
抗告程序費用新臺幣壹仟元由抗告人負擔。
    理    由
一、按有回復原狀之聲請，或提起再審或異議之訴，或對於和解
    為繼續審判之請求，或提起宣告調解無效之訴、撤銷調解之
    訴，或對於許可強制執行之裁定提起抗告時，法院因必要情
    形或依聲請定相當並確實之擔保，得為停止強制執行之裁定
    ，強制執行法第18條第2項定有明文。又「就本票強制執行
    於查封債務人之財產後，經債務人提起確認本票債權不存在
    之訴，並聲請停止執行之事件，核與未查封債務人之財產前
    之免為假執行、假扣押、假處分事件不同。蓋前者債務人之
    財產既經債權人聲請法院予以查封，債務人已無從再為處分
    （脫產）之行為；而後者因債務人之財產尚未經債權人聲請
    法院為查封，債務人有隨時再為處分之可能，因此在酌定債
    務人之擔保金額時，兩者所據以衡量之標準，應有所不同，
    此為法理上之當然解釋。」；暨「按強制執行程序開始後，
    除法律另有規定外，固不停止執行，惟於提起異議之訴時，
    法院因必要情形或依聲請定相當並確實之擔保，得為停止執
    行之裁定，此觀強制執行法第十八條第一項、第二項之規定
    自明。又法院依強制執行法第十八條第二項定擔保金額而准
    許停止強制執行之裁定者，該項擔保係備供債權人因停止執
    行所受損害之賠償，其數額應依標的物停止執行後，債權人
    未能即時受償或利用該標的物所受之損害額，或其因另供擔
    保強制執行所受之損害額定之，非以標的物之價值或其債權
    額為依據」，最高法院93年度台抗字第489號、91年度台抗
    字第429號裁判意旨亦足加參照。
二、抗告意旨略以：本院99年度司執字第261號清償票款執行事
    件之執行金額為新臺幣（下同）200,000元，然原裁定相對
    人供擔保28,333元可停止執行，顯非相當之擔保金額，於抗
    告人之權利保障容有不周之虞，難道委任律師代理訴訟不用
    花費至少50,000元嗎？更何況相對人之夫向抗告人借款20萬
    元，而質押予抗告人之土地權狀，經本院執行處人員履勘現
    場才知是共有之山坡墓地，相對人夫婦係共謀詐欺。抗告人
    已經72歲高齡，竟還收到法院訴訟，氣到血壓飆高，並受有
    精神損失，為此提起本件抗告，請求廢棄原裁定，更為合法
    之裁定等語。
三、經查，抗告人持台灣台中地方法院97年度司票字第9553號准
    予對相對人簽發之本票，金額20萬元及自96年12月1日起至
    清償日止，按年息百分之6計算之利息為強制執行之民事確
    定裁定為執行名義，向本院聲請以99年度司執字第261號執
    行事件，已對相對人之不動產為查封之強制執行行為（下稱
    系爭強制執行程序）。與相對人嗣以前述本票非其簽發，向
    本院彰化簡易庭以99年度彰簡字第92號，提起債務人異議等
    訴，並據而提出願供擔保聲請停止系爭強制執行程序之聲請
    等情，有前述台灣台中地方法院裁定、本院民事執行處查封
    登記函、本票、本院彰化簡易庭99年度彰簡字第92號之民事
    起訴狀影本附卷可稽屬實，從而，原裁定審酌系爭強制執行
    程序尚未終結，則准許供擔保停止強制執行，該項擔保係備
    供債權人即抗告人未能即時受償所受之損害額，即依抗告人
    聲請強制執行之債權金額為200,000元，估算至停止執行消
    滅原因最長者應係異議之訴確定時，此參考各級法院辦案期
    限實施要點第2點規定民事簡易程序第1審審判案件期限10
    個月、民事第二審審判案件期限2年，共為2年10月，計算出
    此段時間未能即時受償200,000元債權所生之法定遲延利息
    損失為28,333元（計算式：200,000X年息0.5％X2年10月＝2
    8,333）係屬相當、確實之擔保金額，揆諸首段之說明，容
    無不當，故抗告並無理由，應予駁回。
四、據上論結，本件抗告無理由，依強制執行法第30條之1，民
    事訴訟法第486條第1項、第95條、第78條，裁定如主文。
中    華    民    國    99    年    4    月    14   日
                  民事第三庭    審判長法  官  羅培昌

                                      法  官  尚安雅
                                      法  官  洪榮謙
以上正本係照原本作成。
不得再抗告。
中    華    民    國    99    年    4    月    14   日
                                      書記官  蔡亦鈞

司法院資訊處製作；財團法人民間司法改革基金會備份。
